Inventaris van van het archief van het Directoraat-Generaal Uitvoeringsbeleid Werk en Inkomen en taakvoorgangers van het Ministerie van Sociale Zaken en Werkgelegenheid (1993) 2002 - 2003 (2005)
Nationaal Archief, Den Haag
- Directie Werk en Inkomen (WI), B
  - Taakuitvoering., B.2
    - Aansturing van de uitvoeringsinstanties., B.2.2
      - Uitvoeringsinstituut Werknemersverzekeringen (UWV), B.2.2.2
        - Stukken betreffende het voorbereiden, vaststellen en evalueren van het beleid inzake het, door het Uitvoeringsinstituut Werknemersverzekeringen (UWV), tegengaan van misbruik en oneigenlijk gebruik (M&O)., 2002 - 2003; 80-81; 2 pakken
          - 2002, 80
          - 2002 - 2003, 81
        - Stukken betreffende het evalueren van de uitvoering van taken en werkzaamheden van het Uitvoeringsinstituut Werknemersverzekeringen (UWV) en het beoordelen van rapportages van de Inspectie Werk en Inkomen (IWI) over het (UWV), alsmede het verstrekken van informatie hierover aan de Tweede Kamer., 2003; 82-83; 2 pakken
          - 2003, 82
          - 2003, 83
            Met 1 cd-rom, zie inv.nr. 327
        - Stukken betreffende het verrichten van een onderzoek inzake de huisvestingskosten van het Uitvoeringsinstituut Werknemersverzekeringen (UWV) en het verstrekken van informatie hierover aan de Tweede Kamer., 2003; 84-87; 4 pakken
          - 2002, 84
          - 2003, 85
          - 2003, 86
          - 2003, 87
      - Centrale Organisatie Werk en Inkomen (CWI), B.2.2.3
        - Stukken betreffende het beoordelen van jaarplannen, periodieke verslagen en begrotingen in het kader van de planning en controle van de Centrale Organisatie Werk en Inkomen (CWI) en het uitvoeren van taken en werkzaamheden door de CWI, alsmede het voeren van overleg hierover met de CWI en het verstrekken van informatie aan de Tweede Kamer., 2001 - 2003; 88-91; 3 pakken en 1 omslag
          - 2001 - 2002, 88
          - 2002 - 2003, 89
          - 2003, 90; omslag
          - 2003, 91
        - Stukken betreffende het uitwerken van het beleid in het kader van de instandhouding van de Centrale Organisatie Werk en Inkomen (CWI) en het voeren van overleg hierover met diverse personen en instellingen., 2002 - 2003; 92-93; 2 pakken
          - 2002, 92
          - 2002 - 2003, 93
        - Stukken betreffende het verstrekken van subsidies met betrekking tot de Tijdelijke Stimuleringsregeling Centrale Organisatie Werk en Inkomen(CWI)., 2002 - 2003; 94-95; 2 pakken
          - 2002 - 2003, 94
          - 2002 - 2003, 95
        - Stukken betreffende het voorbereiden, wijzigen, vaststellen en evalueren van het beleid, de taken en de werkzaamheden uit te voeren door de Centrale Organisatie Werk en Inkomen (CWI)., 2002 - 2004; 96-105; 10 pakken
          - Algemeen.2002 - 2004, 96-102
            - 2002 - 2003, 96
            - 2002 - 2003, 97
            - 2002 - 2003, 98
            - 2003, 99
            - 2003, 100
            - 2003, 101
            - 2003 - 2004, 102
          - Overleg met de CWI.2002, 103-105
            - 2002, 103
            - 2002, 104
              Bevat tevens beantwoording kamervragen.
            - 2002, 105
        - Stukken betreffende het evalueren van het beleid inzake de naleving van de non-discriminatiecode bij de Centrale Organisatie Werk en Inkomen (CWI) en het Uitvoeringsinstituut Werknemersverzekeringen (CWI)., 2003; 106; 1 omslag
        - Stukken betreffende het vaststellen van een besluit tot wijziging van de Regeling Structuur Uitvoeringsorganisatie Werk en Inkomen (SUWI) in verband met de vergoeding van de leden van de ontslagcommissie Centrale Organisatie Werk en Inkomen (CWI)., 2003; 107; 1 omslag
        - Stukken betreffende het voorbereiden van Algemeen Overleg en het beantwoorden van vragen van leden van de Tweede Kamer inzake het vergunningenbeleid van de Centrale Organisatie Werk en Inkomen (CWI) ten aanzien van de inzet van asielzoekers bij de bestrijding van vogelpest., 2003; 108; 1 pak
      - Diverse uitvoeringsinstanties, B.2.2.4
        - Stukken betreffende het beoordelen en goedkeuren van de begroting en (concept) jaarplannen van de Centrale Organisatie Werk en Inkomen (CWI), het Uitvoeringsinstituut Werknemersverzekeringen (UWV), het Bureau Keteninformatisering Werk en Inkomen (BKWI) en de Stichting Inlichtingenbureau (IB) en het toezenden hiervan aan de Eerste en Tweede Kamer., 2002; 109-110; 1 pak en 1 omslag
          - 2002 juli 12 - sep. 24, 109
          - 2002 sep. 30 - dec. 20, 110; pak
        - Stukken betreffende het uitwerken van diverse organisatorische wijzigingen ten aanzien van de uitvoering van taken van het Uitvoeringsinstituut Werknemersverzekeringen (UWV) en de Centrale Organisatie Werk en Inkomen (CWI), als gevolg van het van kracht worden van de Wet Structuur Uitvoeringsorganisatie Werk en Inkomen (Wet SUWI)., 2002; 111; 1 pak
        - Stukken betreffende het voorbereiden, vaststellen en evalueren van het beleid inzake de uitvoering door de Raad van Werk en Inkomen (RWI) en de Centrale Organisatie Werk en Inkomen (CWI) van een vacatureoffensief, alsmede het verstrekken van informatie hierover aan de Tweede Kamer en de Ministerraad., 2002; 112; 1 pak
        - Stukken betreffende het beoordelen van jaarplannen, voortgangsrapportages en verantwoordingen in het kader van de planning en controle van organisaties die zich bezighouden met de uitvoering van de Wet Structuur Uitvoeringsorganisatie Werk en Inkomen (SUWI)., 2002 - 2003; 113-137; 23 pakken en 2 omslagen
          - Algemeen.2002, 113-124
            - 2002, 113
            - 2002, 114
            - 2002, 115
            - 2002, 116
            - 2002 - 2003, 117
            - 2002 - 2003, 118
            - 2003, 119
            - 2003, 120
            - 2003, 121
            - 2003, 122
            - 2003, 123
            - 2003, 124
          - Overleg met en informeren van de Eerste en Tweede Kamer.2002, 125-137
            - 2002, 125; omslag
            - 2002, 126
            - 2002, 127
            - 2002, 128; omslag
            - 2002, 129
            - 2002, 130
            - 2003, 131
            - 2003, 132
            - 2003, 133
            - 2003, 134
            - 2003, 135
            - 2003, 136
            - 2003, 137
        - Stukken betreffende het beoordelen van kwartaalverslagen, jaarplannen, beleidsplannen en begrotingen van het Uitvoeringsinstituut Werknemersverzekeringen (UWV), de Centrale Organisatie Werk en Inkomen (CWI), de Sociale Verzekeringsbank (SVB) en zelfstandige bestuursorganisaties (ZBO's), alsmede het aanbieden aan de Tweede Kamer van rapporten van het College van Toezicht Sociale Verzekeringen (CTSV) betreffende onderzoek naar de uitvoering van werkgeversboetes bij reïntegratie, onderzoek naar de uitvoering van de Wet op de Arbeidsongeschiktheidsverzekering (WAO) door de Uitvoeringsinstelling Sociale Zekerheid Overheids- en Onderwijzend Personeel (USZO) en onderzoek naar de mazen in het vangnet., 2002 - 2003; 138-139; 2 pakken
          - 2002 feb. 15 - juni 13, 138
          - 2002 sep. 27 - 2003, 139
        - Stukken betreffende het voeren van overleg met de Sociale Verzekeringsbank (SVB) en het Uitvoeringsinstituut Werknemersverzekeringen (UWV) over diverse bestuurlijke aangelegenheden., 2002 - 2004; 140; 1 pak
        - Stukken betreffende het voorbereiden van het Algemeen Overleg in de Tweede Kamer inzake de jaarplannen voor 2003 van de Centrale Organisatie Werk en Inkomen (CWI), het Bureau Keteninformatisering Werk en Inkomen (BKWI), het Uitvoeringsinstituut Werknemersverzekeringen (UWV) en de Stichting Inlichtingenbureau (IB) en het IWI-rapport De praktijk van het aanbesteden., 141; 1 pak
        - Stukken betreffende het voorbereiden van besluiten tot wijziging van het Besluit en de Regeling Structuur Uitvoeringsorganisatie Werk en Inkomen (SUWI), met betrekking tot gegevensverstrekking aan de Stichting Administratie Indonesische Pensionen (SAIP) en de uitbesteding van taken door de Centrale Organisatie Werk en Inkomen (CWI), het Uitvoeringsinstituut Werknemersverzekeringen (UWV), de Sociale Verzekeringsbank (SVB) en de Stichting Inlichtingenbureau (IB)., 2003 - 2004; 142; 1 pak
    - Toetsing van de uitvoering., B.2.3
      - Stukken betreffende het voorbereiden van de oprichting van de Landelijke Cliëntenraad (LCR) ter bevordering van de cliëntenparticipatie., 2002; 143; 1 omslag
      - Stukken betreffende het voorbereiden van en deelnemen aan besprekingen met diverse personen en instellingen in het kader van de ontwikkeling van toezichtskaders., 2002; 144; 1 pak
      - Stukken betreffende het beantwoorden van vragen van leden van de Tweede Kamer en het voeren van overleg met vertegenwoordigers van uitvoeringsinstanties en cliënten over de belangenbehartiging van cliënten., 2002 - 2003; 145; 1 pak
      - Stukken betreffende het doen uitvoeren van evaluaties van Regionale Platforms Arbeidsmarktbeleid (RPA's) in verband met de afloop van de Tijdelijke Stimuleringsregeling Regionale Platforms Arbeidsmarktbeleid (2001-2003), alsmede het beantwoorden van vragen van leden uit de Tweede Kamer en het verstrekken van informatie aan de Tweede Kamer inzake de RPA's., 2002 - 2003; 146; 1 omslag
      - Stukken betreffende het voorbereiden en vaststellen van wijzigingen ten aanzien van cliëntenparticipatie en het voeren van overleg hierover met de Landelijke Cliëntenraad (LCR), alsmede het verlenen van medewerking aan het Project De Klant Centraal., 2002 - 2003; 147; 1 pak
      - Stukken betreffende het door de minister en staatssecretaris afleggen van parlementaire verantwoording over de uitvoering op het terrein van werk en inkomen in het kader van de Wet Structuur Uitvoeringsorganisatie Werk en Inkomen (SUWI)., 2003; 148-152; 1 pak, 3 omslagen en 1 stuk
        - Aanbiedingsbrieven aan de Eerste en Tweede Kamer met bijlagen,2003, 148
        - Aanbiedingsbrieven aan de Eerste en Tweede Kamer van de trendrapportage Arbeid van het Uitvoeringsinstituut Werknemersverzekeringen (UWV) en de opvattingen van de Inspectie Werk en Inkomen (IWI) hierover,2003, 149
        - Jaarverslagen met bijlagen van de Inspectie Werk en Inkomen (IWI) en de Centrale Organisatie Werk en Inkomen (CWI),2003, 150
        - Jaarverslagen met bijlagen van de Sociale Verzekeringsbank (SVB) en het Uitvoeringsinstituut Werknemersverzekeringen (UWV),2003, 151; pak
        - Rapport inzake het jaarbericht 2002 van de Raad voor Werk en Inkomen (RWI),2003, 152; stuk
      - Stukken betreffende het verstrekken van subsidie met betrekking tot het project Conferentie aan de Landelijke Cliëntenraad (LCR) te Den Haag., 2003; 153; 1 omslag
      - Stukken betreffende het voorbereiden van en deelnemen aan overleg met de Landelijke Cliëntenraad (LCR) inzake de organisatie en taakuitvoering van de LCR., 2003; 154; 1 pak
    - Bevordering van een rechtmatige en effectieve uitvoering., B.2.4
      - Stukken betreffende het voorbereiden, vaststellen en evalueren van activiteiten in het kader van de ontwikkeling en uitvoering van het Project Single Audit, Kwaliteit in Controle, alsmede het voeren van overleg hierover., 2001 - 2003; 155-157; 2 pakken en 1 omslag
        - 2001 - 2003, 155
        - 2001 - 2003, 156
        - 2002 - 2003, 157; omslag
      - Stukken betreffende het opstellen en beoordelen van een controleprotocol in het kader van de Wet Structuur Uitvoeringsorganisatie Werk en Inkomen (SUWI) en de Sociale Nota 2003 en het voorbereiden van de begroting van het Ministerie van Sociale Zaken en Werkgelegenheid volgens het systeem Van Beleidsbegroting tot Beleidsverantwoording (VBTB-systematiek)., 2002; 158; 1 pak
      - Stukken betreffende het leveren van commentaar op het rapport Verantwoording en toezicht bij rechtspersonen met een wettelijke taak, opgesteld door de Algemene Rekenkamer (AR)., 2002 - 2003; 159; 1 pak
      - Stukken betreffende het verstrekken van subsidie met betrekking tot het project Regionale Samenwerking Identiteitsfraude aan het Agentschap Basisadministratie Persoonsgegevens en Reisdocumenten (BPR) te Den Haag., 2002 - 2003; 160; 1 omslag
      - Stukken betreffende het voorbereiden, uitvoeren en evalueren van de Tijdelijke Stimuleringsregeling van SUWI-Bedrijfsverzamelgebouw (Bedrijfsverzamelgebouw in het kader van de uitvoering van de Wet Structuur Uitvoeringsorganisatie Werk en Inkomen) en de deelname hieraan door diverse gemeenten., 2002 - 2003; 161-163; 2 pakken en 1 omslag
        - 2002 - 2003, 161; omslag
        - 2002 - 2003, 162
        - 2003, 163
      - Stukken betreffende het verstrekken van subsidie met betrekking tot een pilot ter verbetering van de handhaving in de keten van werk en inkomen aan de gemeenten Almelo, Apeldoorn, Hilversum, Leeuwarden, Nijmegen, Rotterdam en Tilburg., 2003; 164; 1 omslag
- Expertcentrum Gegevensverkeer en Informatiemanagement (EGI, C
  - Organisatie, C.1
    - Verklaringen van overdracht van ingekomen en uitgegane archiefbescheiden van en naar de Directie Expertcentrum Gegevensverkeer en Informatiemanagement (EGI)., 2001 - 2003; 165; 1 omslag
  - Ontwikkeling van en advisering over het informatiebeleid, C.2
    - Stukken betreffende het verstrekken van informatie en adviezen aan directeuren-generaal en de Tweede Kamer inzake de uitwerking van regelgeving op het gebied van gegevensuitwisseling en privacybescherming., 2001 - 2002; 166; 1 omslag
    - Stukken betreffende het doen uitvoeren van een onderzoek door de Stichting voor Economisch Onderzoek der Universiteit van Amsterdam (SEO) inzake de outsourcing van Informatie- en Communicatietechnologie (ICT) door overheidsinstellingen., 2001 - 2003; 167; 1 pak
    - Stukken betreffende het verlenen van medewerking aan de uitvoering en subsidiëring van het Project Gemeentelijke Basis Administratie (GBA)-online via het Pilot Landelijk Raadpleegbare Directory (LRD) als onderdeel van het Project Nationaal Actieplan Elektronische Overheid (NAP-project)., 2001 - 2003; 168; 1 omslag
    - Stukken betreffende het voorbereiden en goedkeuren van de invoering van de Stichting Inlichtingenbureau, het beoordelen en goedkeuren van de jaarplannen, periodieke verslagen en begrotingen, alsmede het voeren van overleg met de stichting over de taken, activiteiten en financiering., 2001 - 2003; 169-173; 5 pakken
      - Algemeen.2001 - 2003, 169-172
        - 2001 - 2002, 169
        - 2002 - 2003, 170
        - 2003, 171
        - 2003, 172
      - Overleg,2002 - 2003, 173
    - Stukken betreffende het beoordelen en goedkeuren van jaarplannen, periodieke verslagen en begrotingen van het Bureau Keteninformatisering Werk en Inkomen (BKWI) in het kader van het Project Inlichtingenbureau Keteninformatie., 2002 - 2003; 174-176; 3 pakken
      - 2002 - 2003, 174
      - 2002 - 2003, 175
      - 2003, 176
    - Stukken betreffende het doen verrichten van onderzoek en uitvoeren van experimenten in het kader van voorgenomen wijzigingen in identificatiemogelijkheden en de implementatie hiervan, alsmede het voeren van overleg hierover met diverse ministeries en organisaties en het verstrekken van informatie aan de Tweede Kamer., 2002 - 2003; 177-179; 2 pakken en 1 omslag
      - 2002 - 2003, 177
      - 2002 - 2003, 178
      - 2003, 179; omslag
    - Stukken betreffende het verlenen van medewerking aan de beantwoording van kamervragen van mevrouw Noorman-den Uyl (PvdA) d.d. 26 september 2002 inzake de automatisering voor sociale diensten door Civility en Centrix en van de heer De Ruiter (SP) d.d. 10 maart 2003 inzake de monopoliepositie van de Firma Centric voor softwarepakketten voor gemeentelijke sociale diensten., 2002 - 2003; 180; 1 omslag
    - Stukken betreffende het verlenen van medewerking aan de uitvoering van het Project Lokale Sociale As (LSA), opgericht op initiatief van de Ministeries van Volksgezondheid, Welzijn en Sport (VWS), Volkshuisvesting, Ruimtelijke Ordening en Milieubeheer (VROM) en Sociale Zaken en Werkgelegenheid (SZW) en gefinancierd door deze ministeries en door het Ministerie van Economische Zaken (EZ) als subsidie op grond van Nationaal Actieplan Elektronische Overheid (NAP-subsidie)., 2002 - 2003; 181; 1 omslag
    - Stukken betreffende het verlenen van medewerking aan de voorbereiding en vaststelling van het beleid inzake het invoeren en hanteren van persoonsnummers, alsmede het deelnemen aan overleg hierover binnen het ministerie en in de Interdepartementale Expertgroep Persoonsnummers., 2002 - 2003; 182-185; 3 pakken en 1 omslag
      - Algemeen.2002 - 2003, 182-183
        - 2002, 182
        - 2003, 183; omslag
      - Ten aanzien van het personeelsnummerbeleid en de voorgenomen invoering van een burgerservicenummer (BSN).2002 - 2003, 184-185
        - 2002 - 2003, 184
        - 2002 - 2003, 185
    - Stukken betreffende het voeren van overleg met diverse organisaties inzake de bestuurlijke ophanging en toerusting van het Inlichtingenbureau en de elektronische dienstverlening en authenticatie., 2002 - 2003; 186; 1 pak
    - Stukken betreffende het voeren van overleg met diverse organisaties inzake het Uitvoeringsinstituut Werknemersverzekeringen (UWV) ten aanzien van informatie- en communicatietechnologie (ICT) en informatiemanagement., 2002 - 2003; 187; 1 pak
    - Stukken betreffende het voorbereiden en uitvoeren van het traject Heffingskortingen via het Inlichtingenbureau inzake uitwisseling van gegevens in het kader van heffingskortingen tussen de gemeentelijke sociale diensten (GSD'en) en de belastingdienst., 2002 - 2003; 188; 1 omslag
    - Stukken betreffende het voorbereiden van en deelnemen aan interdepartementaal overleg inzake de realisatie van het Programma Stroomlijning Basisgegevens (SBG)., 2002 - 2003; 189; 1 pak
    - Nota betreffende een reactie van het EGI op een voorstel van het Secretaris-Generaal / Directeur-Generaal Overleg (SDO) over de gevolgen van een hoofdlijnenakkoord voor de organisatie van het ministerie., 2003; 190; 1 stuk
    - Stukken betreffende het adviseren vanuit een informatiekundig perspectief inzake de wetsvoorstellen Wet Financiering Sociale Verzekeringen (WFSV) en de Invoeringswet WFSV., 2003; 191; 1 omslag
    - Stukken betreffende het doen uitvoeren en begeleiden van een onderzoek naar de eventuele toepasbaarheid van geautomatiseerde controle van identiteitsdocumenten in uitvoeringsprocessen (machine readable zone (MRZ)-proef)., 2003; 192-194; 2 pakken en 1 omslag
      - Realisatie opstelling MRZ-proef,2003, 192
      - Verplichtingennummer 73-733020,2003, 193; omslag
      - Verplichtingennummers 73-733012, 73-733014 en 73-733015,2003, 194
    - Stukken betreffende het laten verrichten van onderzoek door Cap Gemini Ernst & Young naar de gegevensuitwisseling tussen het Inlichtingenbureau en het Ministerie van Justitie voor wat betreft detentie en tussen het Inlichtingenbureau en de zorgverzekeraars., 2003; 195; 1 omslag
    - Stukken betreffende het laten verrichten van onderzoeken inzake een verkenning van de bestuurlijke ophanging en organisatie en een beleidsevaluatie van het Inlichtingenbureau, alsmede het verstrekken van financiën aan gemeenten en het Inlichtingenbureau in verband met de uitvoering van de Regeling Invoering Inlichtingen Bureau., 2003; 196; 1 pak
    - Stukken betreffende het vaststellen van subsidies aan de gemeenten Apeldoorn en Leeuwarden in verband met het uitvoeren van experimenten op het gebied van handhaving van de Algemene Bijstandswet (ABW) in het kader van een project van de gemeenten Leeuwarden, Apeldoorn en Tilburg (LAT-project)., 2003; 197; 1 omslag
    - Stukken betreffende het doen verrichten en begeleiden van de Implementatiestudie Eerstedagsmelding (EDM) van dienstverbanden, uitgevoerd door Cap Gemini Ernst & Young., 2003 - 2004; 198; 1 pak
  - Aspecten van de informatiestructuur en -infrastructuur voor de uitvoeringsorganen., C.3
    - Stukken betreffende het beoordelen van een aanvraag voor de rijksbijdrage 2002 en het vaststellen van het budget 2002 en 2003 voor het Inlichtingenbureau., 2001 - 2003; 199; 1 pak
    - Stukken betreffende het doen verrichten van onderzoek naar het automatiseringssysteem voor de Centra voor Werk en Inkomen (CWIntake), alsmede het verstrekken van informatie aan en beantwoorden van vragen door de Tweede Kamer., 2001 - 2003; 200-201; 2 pakken
      - 2001 - 2003, 200
      - 2002 - 2003, 201
    - Vergaderstukken van het Overleg Automatisering Gemeentelijke Sociale Diensten voor de bijeenkomst op 25 september 2002., 202; 1 omslag
    - Stukken betreffende het verlenen van subsidie aan diverse gemeenten op grond van de Regeling Invoering Inlichtingenbureau door Gemeenten., 2002 - 2003; 203-204; 2 pakken
      - 2002 - 2003, 203
      - 2003, 204
    - Stukken betreffende het voorbereiden en beoordelen van de migratie van de inkijk op het Cliënt Volg Communicatie Stelsel en de inkijk op het Suwinet (CVCS-inkijk Suwinet-inkijk)., 2002 - 2003; 205; 1 pak
    - Stukken betreffende het verrichten van onderzoek naar de beveiliging van het Suwinet., 2003; 206; 1 omslag
- Bureau Opsporingsbeleid (BOB), D
  - Stukken betreffende het evalueren van de Regionale Interdisciplinaire Fraudeteams (RIF's), alsmede het verlenen van medewerking aan de beleidsvorming op het gebied van de RIF's., 1993 - 2003; 207-215; 9 pakken
    - Correspondentie met en over de RIF's.1993 - 2003, 207-208
      - 1993 - 1998, 207
      - 1996 - 2003, 208
    - Opzet, beoordeling en vaststelling van het Kader Convenant en een privacyreglement voor de RIF's,1994 - 1999, 209
      Met 1 diskette, zie inv. nr. 333
    - Vergaderstukken van de Begeleidingscommissie Onderzoek Evaluatie RIF's, alsmede het verstrekken van informatie aan de Tweede Kamer over de evaluatie van de RIF's, 1994 - 2001, 210
      Voorzitterschap ligt bij Directie Bijstandszaken.
    - Correspondentie met en over diverse onderzoeksbureaus in het kader van evaluatieopzet en -resultaat, 1995 - 2002, 211
    - Evaluatierapportage, begeleid door de Begeleidingscommissie Onderzoek Evaluatie RIF's.1996 - 2002, 212-214
      Voorzitterschap ligt bij Directie Bijstandszaken. Dossiers zijn tabsgewijs per onderwerp opgebouwd. De dateringen per dossier overlappen elkaar daardoor.
      - 1996 - 1998 feb., 212
      - 1998 mrt. - juni, 213
      - 2001 - 2002, 214
        Met 1 diskette, zie inv.nr. 334
    - Inventarisatie en beoordeling van aanbevelingen uit rapporten van de RIF's en uitwerking van preventieaanbevelingen van de RIF's met een landelijke reikwijdte,1996 - 2002, 215
  - Stukken ontvangen of opgemaakt als voorzitter van het Landelijk Overlegplatform Regionale Interdisciplinaire Fraudeteams (RIF's) (LOP) en de Landelijke Stuurgroep Interventieteams (LSI)., 1994 - 2005; 216-307; 18 pakken, 70 omslagen en 4 stukken
    - Vergaderstukken en gespreksnotities van bijeenkomsten van de LOP.1994 - 2001, 216-217
      - 1994 - 1997, 216; pak
      - 1998 - 2001, 217; pak
    - Instelling van diverse RIF's, vaststellen en wijzigen van hun organisatie en beoordeling en evaluatie van hun beleidsvorming, planning en taakuitvoering.1994 - 2004, 218-224
      - RIF Amsterdam,1995 - 1999, 218
      - RIF's Arnhem / Nijmegen, Midden en Oost,1998 - 2002, 219
      - RIF Noord,1998 - 2004, 220
      - RIF Rotterdam,1994 - 2001, 221
      - RIF Twente,1994 - 2002, 222; pak
      - RIF Utrecht,1994 - 2004, 223; pak
      - RIF Zuid,1998 - 2004, 224; pak
    - Voorbereiding, uitvoering en afronding van projecten van de RIF's.1994 - 2005, 225-302
      - Diverse projecten van RIF Den Haag,1994 - 2003, 225
      - Project Horeca, RIF Utrecht,1995 - 2000, 226; pak
      - Project Autorijscholen, RIF's Den Haag, Utrecht en Rotterdam,1995 - 2001, 227
      - Project Markten, RIF's Amsterdam, Utrecht en Rotterdam.1995 - 2001, 228-230
        - 1995 - 1999, 228; pak
        - 1995 - 2001, 229; pak
        - 1995 - 2003, 230; pak
      - Project Taxi's.1995 - 2001, 231-234
        - Algemeen,1995 - 1997, 231; pak
        - RIF Amsterdam,1995 - 2001, 232